【裁判字號】    98,附民,177
【裁判日期】    980428
【裁判案由】    請求損害賠償
【裁判全文】
臺灣臺中地方法院刑事附帶民事訴訟判決
原      告  乙○○
被      告  甲○○
上列被告因妨害名譽案件，經原告提起附帶民事訴訟請求損害賠
償案件，本院判決如下︰
    主    文
原告之訴及假執行之聲請均駁回。
    事    實
一、原告聲明求為判決：被告應給付原告新臺幣（下同）二百萬
    元，並自起訴狀繕本送達之翌日即民國九十八年四月十日起
    至清償日止，按週年利率百分之五加計之利息。前項請求願
    供擔保，請准宣告假執行。其陳述略稱：被告於九十七年九
    月十八日，在臺中縣太平市○○路○段三五號之黃存忠代書
    事務所之不特定人得出入之場所，因買賣房屋之糾紛，與原
    告發生口角衝突，竟基於公然侮辱之犯意，以「他媽的」、
    「神經病」等言詞，公然辱罵原告。且稱原告已違反買賣契
    約，將沒收已繳納價金四十二萬元，並請原告搬離，否則將
    依竊佔罪嫌提出告訴。又於九十七年九月九日張貼公告污辱
    原告。被告所為使原告及原告女兒日夜難安，原購屋乃一美
    事，今搞得人財兩失，不斷來回奔波，無法工作，身心俱疲
    ，為此提起刑事附帶民事訴訟，請求判決如訴之聲明。
二、被告部分未為任何聲明或陳述，亦未提出任何書狀。
    理    由
一、按因犯罪而受損害之人，於刑事訴訟程序得附帶提起民事訴
    訟，對於被告及依民法負賠償責任之人，請求回復其損害；
    提起附帶民事訴訟，應於刑事訴訟起訴後第二審辯論終結前
    為之。刑事訴訟法第四百九十一條第一項、第四百八十八條
    前段分別定有明文。是附帶民事訴訟之提起，必以刑事訴訟
    程序之存在為前提，若刑事訴訟未經提起公訴或自訴，即不
    得對於應負賠償責任之人，提起附帶民事訴訟（最高法院二
    十九年度附字第六四號判例參照）。
二、查原告主張被告甲○○於九十七年九月十八日，在臺中縣太
    平市○○路○段三五號之黃存忠代書事務所之不特定人得出
    入之場所，基於公然侮辱之犯意，以「他媽的」、「神經病
    」等言詞，公然辱罵原告云云。惟查，被告甲○○所涉犯妨
    害名譽罪嫌乙節，雖經臺灣臺中地方法院檢察署檢察官於九
    十八年三月十六日以九十七年度偵字第二五○○七號偵查終
    結，但尚未繫屬於本院，有臺灣高等法院被告前案紀錄表一
    份在卷可按。是本件原告附帶民事訴訟之提起，就其所指被
    告之犯罪事實部分尚無刑事訴訟程序之存在，依前開說明，
    自不得提起附帶民事訴訟。是以，原告提起前開附帶民事訴
    訟與法就有未合，應予駁回。原告之訴既經駁回，其假執行
    之聲請，亦失所附麗，應併予駁回。
三、據上論斷，應依刑事訴訟法第五百零二條第一項，判決如主
    文。
中    華    民    國    98    年    4    月     28    日
                  刑事第十一庭  審判長法  官  楊文廣
                                      法  官  柯志民
                                      法  官  周玉蘭
以上正本證明與原本無異。
如不服本判決，應於收受送達後10日內向本院提出上訴書狀 (應
敘述具體理由並按他造當事人之人數附繕本)。
                                      書記官  黃泰能
中    華    民    國    98    年    4    月     28    日


司法院資訊處製作；財團法人民間司法改革基金會備份。
